【裁判字號】    97,聲再,91
【裁判日期】    970711
【裁判案由】    聲請再審
【裁判全文】
臺灣高等法院臺中分院刑事裁定          97年度聲再字第91號
再審聲請人
即受判決人  許天數
                    號
再審聲請人
即受判決人  甲○○
上列聲請人等因竊佔等案件，對於本院97年度上訴字第434號，
中華民國97年6月11日第二審確定判決（臺灣彰化地方法院95年
度訴字第1732號、96年度訴字第1296號，起訴案號：臺灣彰化地
方法院檢察署95年度偵字第8720、8844、9717、7870號，96年度
偵字第5930號），聲請再審，本院裁定如下：
    主  文
再審之聲請駁回。
    理  由
一、聲請意旨略稱：本案彰化縣漁產生產合作社使用芳苑鄉○○
    段440號到529號，經工業局同意，縣政府分配，確為有權使
    用，雖專用漁業權執照於93年6月2日屆滿，然工業局同意使
    用到「該地區進行開發時」，目前該地區工業局仍無開發計
    畫，彰化縣漁產生產合作社仍屬有權使用，縱使認為於專業
    漁業權屆滿時為無權佔有，惟合作社占有之初，為合法佔有
    ，縱嗣後占有變為無權，亦不成立竊佔罪。又係爭二座看守
    寮及出海便道，在前開彰化漁產生產合作社有權使用之芳苑
    鄉○○段440號至529號土地上，而依農委會漁業署核定之計
    畫書，內容所興建之設施，係以發展休閒遊憩為主，彰化縣
    漁產生產合作社將看守寮供漁民及遊客使用，做為漁業休閒
    及參觀漁場之據點，在政府推廣休閒漁業之目標下，應無違
    背該計畫之目的及使用。彰化縣漁產生產合作涉有權使用漢
    賢段440至529號土地，且依補助目的使用其上之看守寮及出
    海道，並無不法，爰依法提起再審云云。
二、按不得上訴於第三審法院之案件，除依刑事訴訟法第420條
    規定外，其經第二審確定之有罪判決，如就足生影響於判決
    之重要證據漏未審酌者，亦得為受判決人之利益，聲請再審
    ，刑事訴訟法第421條定有明文。惟所謂「重要證據」，係
    指該證據就本身形式上觀察，固不以絕對不須經過調查程序
    為條件，但必須顯然可認為足以動搖原有罪確定判決，而為
    受判決人應受無罪、或免訴、或輕於原審所認定之罪名方可
    ，如不足以推翻原審所認定罪刑之證據，即非足生影響於原
    判決之重要證據。另刑事訴訟法第421條所規定因重要證據
    漏未審酌而聲請再審者，指該證據於案情有重要關係且未經
    審酌者而言，如證據業經法院本其自由心證予以取捨及判斷
    ，僅係對此持相異評價，即不能以此為由聲請再審。是如當
    事人所提出之證據，不足以影響判決結果，或第二審法院依
    調查之結果，本於論理法則、經驗法則，取捨證據後，認定
    事實者，則不包括之（最高法院89年度臺抗字第30號裁定意
    旨參照）。
三、經查，本件被告等明知彰化縣漁產生產合作社在彰化縣芳苑
    鄉○○段440-529地號土地之專用漁業權，業於93年6月2日
    起即已屆滿，不再由彰化縣漁產生產合作社專屬享有，且位
    在前述土地上之2座看守寮，乃係行政院農業委員會漁業署
    於94年4月間，補助彰化縣政府農業局興建，供漁民避難用
    之設備，出海便道則是彰化縣政府於同一時期所興建，竟仍
    自94年4月間某日起，竊佔上開國有土地及公共設施作為私
    人販賣飲食等營利使用，渠等涉有竊佔等犯行明確，原確定
    判決於判決理由中就被告二人此部分犯罪事實，已列述其認
    定之證據，另亦說明不採信被告等辯解之理由，聲請意旨再
    執陳詞，辯稱渠等是有權有使用前開國有土地及公共設施云
    云，並舉相關公函文書認係漏未審酌之重要證據，然查該證
    據係於第二審判決前已提出或存在之證據，並為聲請人等於
    原審審理時執以抗辯，原審判決因證據取捨而未予採信，尚
    難認為係對已提出之證據漏未審酌；且該證據經審酌結果，
    顯亦不足以影響上揭判決之認定，揆諸上揭說明，與刑事訴
    訟法第421條規定要件尚有不符，不能認有再審事由，其聲
    請再審，非有理由，應予駁回。
四、據上論斷，應依刑事訴訟法第434條第1項，裁定如主文。
中    華    民    國    97    年    7    月    11    日
            刑事刑十一庭  審判長法  官  陳  朱  貴
                                法  官  胡  文  傑
                                法  官  郭  同  奇
上列正本證明與原本無異。
不得抗告。
                                書記官  康  孝  慈
中    華    民    國    97    年    7    月    14    日


司法院資訊處製作；財團法人民間司法改革基金會備份。
